臺灣屏東地方法院刑事判決　　　　　　　96年度訴字第1349號
公　訴　人　臺灣屏東地方法院檢察署檢察官
被　　　告　甲○○
上列被告因違反毒品危害防制條例案件，經檢察官提起公訴（96
年度毒偵字第2236號），被告於準備程序中就被訴事實為有罪之
陳述，本院合議庭裁定改依簡式審判程序審理，判決如下：
    主  文
甲○○施用第一級毒品，累犯，處有期徒刑壹年。
　　事　實
一、甲○○前於民國87年間因施用毒品案件，經本院以87年度毒
    聲字第644 號裁定送觀察、勒戒後，認無繼續施用毒品傾向
    ，於87年11月17日釋放出所，由臺灣屏東地方法院檢察署檢
    察官以87年度毒偵字第6425號為不起訴處分確定；復於88年
    間因施用毒品案件，經本院以88年度毒聲字第1789號裁定送
    觀察、勒戒後，認有繼續施用毒品傾向，再經本院以88年度
    毒聲字第2198號裁定送戒治處所施以強制戒治，嗣因戒治成
    效良好，本院以89年度毒聲字第430 號裁定停止戒治處分，
    於89年3 月9 日停止戒治處分付保護管束，並於89年10月9
    日保護管束期滿未經撤銷，強制戒治視為執行完畢。上開於
    88年間違反毒品危害防制條例案件，並經同署檢察官以88年
    度毒偵字第12號偵查起訴，由本院以89年度易字第1418號判
    決判處有期徒刑1 年確定，於90年11月16日縮短刑期假釋出
    監，並於91年3 月16日縮刑期滿執行完畢；復於92年因違反
    毒品危害防制條例案件，經本院以92年度訴字第312 號判決
    判處有期徒刑8 月確定，於93年4 月7 日縮刑期滿執行完畢
    ；再於94年因違反毒品危害防制條例案件，經本院以94年度
    訴字第548 號判決判處有期徒刑1 年確定，於95年9 月26日
    縮刑期滿執行完畢。詎其猶不知悔改，於強制戒治執行完畢
    釋放後，復基於施用第一級毒品海洛因之犯意，於96年9 月
    22日8 時許，將海洛因加水稀釋後以注射針筒注射之方式，
    在其位在屏東縣萬丹鄉○村村○○○路153 號住處，施用第
    一級毒品海洛因1 次。嗣於96年9 月25日11時40分許，因行
    跡可疑，為警在屏東縣萬丹鄉萬大橋88號快速道路橋下盤查
    ，經其同意採尿送驗後呈嗎啡之陽性反應，始知上情。
二、案經屏東縣警察局屏東分局報請臺灣屏東地方法院檢察署檢
    察官偵查起訴。
    理  由
一、本件被告甲○○所犯係死刑、無期徒刑、最輕本刑為3 年以
    上有期徒刑以外之罪，其於本院準備程序中就被訴事實為有
    罪之陳述，經法官告知被告簡式審判程序之旨，並聽取公訴
    人、被告之意見後，由本院合議庭依刑事訴訟法第273 條之
    1 第1 項規定，裁定由受命法官獨任進行簡式審判程序，先
    予敘明。
二、上開事實，業據被告坦承不諱，且被告為警查獲時採尿送驗
    結果呈嗎啡（即海洛因水解後之反應）之陽性反應，有正修
    科技大學超微量研究科技中心96年10月11日R00-0000-000號
    濫用藥物尿液檢驗報告1 紙在卷可證，上述鑑驗結果，係檢
    驗機關本於專業知識及以精密儀器或科學檢驗方法所得之結
    論，自可憑信。此外，復有查獲照片4 幀在卷可證，足見被
    告自白與事實相符，堪以採信。足見被告上開自白與事相符
    ，堪以採信。
三、按毒品危害防制條例於92年7 月9 日修正公布，其中第20條
    、第23條將施用毒品之刑事處遇程序，區分為「初犯」、「
    5 年內再犯」、「5 年後再犯」，而依立法理由觀之，僅限
    於「初犯」、「5 年後再犯」，始應先經觀察、勒戒或強制
    戒治程序，倘被告於5 年內已再犯，經依法追訴處罰，縱其
    第三次（或第三次以上）再度施用毒品之時間，在初犯經觀
    察、勒戒或強制戒治執行完畢釋放5 年以後，已不合於「5
    年後再犯」之規定，且因已於「5 年內再犯」，顯見其再犯
    率甚高，原實施觀察、勒戒或強制戒治，已無法收其實效，
    即應依該條例第10條處罰（最高法院95年5 月9 日95年度第
    7 次刑事庭會議決議參照）。查被告前於87年間因施用毒品
    案件，經本院以87年度毒聲字第644 號裁定送觀察、勒戒後
    ，認無繼續施用毒品傾向，於87年11月17日釋放出所，由臺
    灣屏東地方法院檢察署檢察官以87年度毒偵字第6425號為不
    起訴處分確定；復於88年間因施用毒品案件，經本院以88年
    度毒聲字第1789號裁定送觀察、勒戒後，認有繼續施用毒品
    傾向，再經本院以88年度毒聲字第2198號裁定送戒治處所施
    以強制戒治，嗣因戒治成效良好，本院以89年度毒聲字第43
    0 號裁定停止戒治處分，於89年3 月9 日停止戒治處分付保
    護管束，並於89年10月9 日保護管束期滿未經撤銷，強制戒
    治視為執行完畢。上開於88年間違反毒品危害防制條例案件
    ，並經同署檢察官以88年度毒偵字第12號偵查起訴，由本院
    以89年度易字第1418號判決判處有期徒刑1 年確定，於90年
    11月16日縮短刑期假釋出監，並於91年3 月16日縮刑期滿執
    行完畢；復於92年因違反毒品危害防制條例案件，經本院以
    92年度訴字第312 號判決判處有期徒刑8 月確定，於93年4
    月7 日縮刑期滿執行完畢；再於94年因違反毒品危害防制條
    例案件，經本院以94年度訴字第548 號判決判處有期徒刑1
    年確定，於95年9 月26日縮刑期滿執行完畢，此有臺灣屏東
    地方法院檢察署刑案資料查註紀錄表、全國施用毒品案件紀
    錄表及臺灣高等法院被告全國前案紀錄表各1 份在卷可參。
    是被告於觀察、勒戒及強制戒治執行完畢釋放後，5 年內已
    再犯施用毒品案件，經本院判處罪刑確定，則其犯再本件施
    用毒品案件，即非屬該條例第20條第3 項所稱「5 年後再犯
    」之情形，檢察官自應依法追訴。從而，本件事證明確，被
    告犯行洵堪認定。
四、查海洛因屬毒品危害防制條例第2 條第2 項第1 款所稱之第
    一級毒品，不得持有、施用，被告竟持以施用，核其所為，
    係犯同條例第10條第1 項之施用第一級毒品罪。其施用前持
    有海洛因之低度行為，應為施用之高度行為所吸收，不另論
    罪。又被告曾於94年因違反毒品危害防制條例案件，經本院
    以94年度訴字第548 號判決判處有期徒刑1 年確定，於95年
    9 月26日縮刑期滿執行完畢，此有臺灣屏東地方法院檢察署
    刑案資料查註紀錄表、全國施用毒品案件紀錄表及臺灣高等
    法院被告全國前案紀錄表各1 份在卷可按，其受徒刑之執行
    完畢，5 年以內故意再犯有期徒刑以上之罪，為累犯，依法
    應加重其刑。爰審酌被告素行非佳，經觀察、勒戒及強制戒
    治後，仍未能戒除毒癮，顯見其無戒毒悔改之意，惟念其施
    用毒品乃自戕行為，及其施用毒品之次數、犯罪後坦認犯行
    ，態度尚稱良好等一切情狀，量處如主文所示之刑。
據上論斷，應依刑事訴訟法第273 條之1 第1 項、第299 條第 1
項前段，毒品危害防制條例第10條第1項，刑法第11條前段、第
47條第1項，判決如主文。
本案經檢察官許英輝到庭執行職務。
中　　華　　民　　國　　96　　年　　12　　月　　31　　日
                  刑事第二庭  法  官   蘇碧珠
右正本證明與原本無異。
如不服本判決應於收受本判決送達後10日內向本院提出上訴書狀
，其未敘述上訴理由者，並得於提起上訴後10日內向本院補提理
由書狀（均須按他造當事人之人數附繕本）「切勿逕送上級法院
」。
                              書記官    賀燕花
中　　華　　民　　國　　96　　年　　12　　月　　31　　日
附錄本案論罪科刑法條全文
毒品危害防制條例第10條第1項：
施用第一級毒品者，處6月以上5年以下有期徒刑。
